臺灣雲林地方法院刑事判決　　　　　　　 94年度易字第114號
公　訴　人　台灣雲林地方法院檢察署檢察官
被　　　告　丁○○
選任辯護人　藍庭光律師
　　　　　　劉志卿律師
被　　　告　午○○
被　　　告　庚○○
被　　　告　未○○
被　　　告　甲○○
選任辯護人　許哲嘉律師
被　　　告　戊○○
　　　　　　　　　　號
上列被告因竊盜等案件，經檢察官提起公訴（94年度偵字第697號）
，本院判決如下：
    主  文
丁○○共同竊盜，累犯，處有期徒刑拾月。
午○○共同連續攜帶兇器竊盜，累犯，處有期徒刑壹年。
庚○○共同連續竊盜，累犯，處有期徒刑壹年陸月。
未○○共同連續竊盜，累犯，處有期徒刑壹年貳月。
甲○○共同連續攜帶兇器竊盜，處有期徒刑拾月。
戊○○連續故買贓物，處有期徒刑陸月，如易科罰金，以參佰元
折算壹日。
    事  實
一、丁○○曾於民國90年間因竊盜案件，經臺灣高等法院台中分
    院判處有期徒刑1 年6 月確定，甫於92年5 月27日縮刑期滿
    執行完畢；午○○曾於91年間因竊盜案件，經臺灣高等法院
    台中分院判處有期徒刑8 月確定，甫於92年3 月3 日縮刑期
    滿執行完畢；庚○○曾於92年間因竊盜及違反毒品危害防制
    條例案件，經臺灣臺中地方法院合併定應執行刑為有期徒刑
    2 年1 月，於93年10月7 日縮刑期滿執行完畢；未○○曾於
    87年間因搶奪案件，經臺灣彰化地方法院判處有期徒刑1 年
    ，緩刑5 年，嗣因另案撤銷緩刑，甫於91年5 月27日縮刑期
    滿執行完畢。詎丁○○、午○○、庚○○、未○○仍不知省
    悔，與甲○○共同基於意圖為自己不法所有之犯意聯絡，以
    附表編號一之方式，於所列時地，竊得子○○所有之LM-169
    0 號自用小客車，得手後由丁○○銷贓予王谷龍、陳良彬（
    以上二人均由台灣雲林地方法院檢察署檢察官另案偵辦中）
    供作槍擊案使用之交通工具。
二、未○○與庚○○共同基於上開意圖為自己不法所有之概括犯
    意聯絡，復連續於附表編號二、三所示時、地，以所列方式
    ，竊取癸○○所有之RO-5781 號、丑○○所有之7898-HZ 號
    自用小客車。
三、午○○亦共同基於上開意圖為自己不法所有之概括犯意聯絡
    ，夥同辛○○（由台灣彰化地方法院審理中）於附表編號六
    所示時、地，以所列方式，竊取卯○○所有之0906-LM 號自
    用小客車。
四、甲○○復基於上開共同意圖為自己不法所有之概括犯意聯絡
    ，夥同辛○○於附表編號十一所列時地，由甲○○把風，辛○○下手行竊之方式，以表列手法，竊得己○○○所有之
    OK-6591 號自用小客車。
五、庚○○又賡續上開意圖為自己不法所有之概括犯意，由庚○○獨自一人，連續於附表編號四、五、十二所列時地，以表
    列方式，竊取壬○○所有之MO-2529 號、丙○○所有之
    7V-8329 號自用小客車，及不詳姓名者所有之電動腳踏車1
    輛。
六、戊○○基於故買贓物之概括犯意，先於93年10月底某日，在
    台中縣龍井鄉○○路其所經營之「順安汽車修配廠」，明知
    甲○○所持有之汽車輪胎四個，來路不明，顯為贓物，竟仍
    以新台幣（下同）3 千元之低價予以購買後，再高價出售予
    年籍不詳不知情之客戶；又於同年11月初某日，在台中市○○路附近，明知庚○○、未○○所持有之汽車音響、車裝電
    視均為來路不明之贓物，竟以1 萬2 千元之低價予以故買。
七、嗣於93年11月9 日凌晨4 時5 分許，雲林縣莿桐鄉○○村○○路六十一號發生槍擊案件，經台灣雲林地方法院檢察署檢
    察官指揮內政部警政署刑事警察局偵六隊四組及雲林縣警察
    局斗六分局偵辦，於LM-1690 號贓車上採得庚○○指紋，循
    線查獲上情。
八、案經雲林縣警察局斗六分局報請台灣雲林地方法院檢察署檢
    察官偵查起訴。
    理  由
壹、關於證據能力部分
一、被告丁○○之選任辯護人以被告丁○○94年1 月31日第2 次
    警詢筆錄（警卷第23至27頁），有多處與實際陳述內容不符
    ，且大部分是由警員誘導詢問並自述作成，而否認其證據能
    力。經本院當庭勘驗警詢錄音帶，警詢筆錄部分內容係警方
    就被告丁○○之供述予以整理摘錄，基本事實大抵相符，部
    分內容則未為完全之錄音，然參酌被告丁○○供稱：警詢中
    並未被脅迫或是在其他不自由狀況下陳述等語（本院94年8
    月3 日審判筆錄第4 頁），公訴人及選任辯護人亦同意以選
    任辯護人提出之錄音譯文替代警詢筆錄之內容，本院因認該
    警詢錄音譯文具有證據能力。
二、被告甲○○之選任辯護人認為共同被告庚○○、辛○○於警
    詢中之陳述，係屬審判外之陳述，依刑事訴訟法第159 條第
    1 項規定，應無證據能力。惟按被告以外之人於檢察事務官
    、司法警察官或司法警察調查中所為之陳述，與審判中不符
    時，其先前之陳述具有較可信之特別情況，且為證明犯罪事
    實存否所必要者，得為證據，刑事訴訟法第159 條之2 定有
    明文。經查：共同被告庚○○就甲○○於附表編號1 之竊盜
    犯行中，在接獲午○○電話後，究如何與其聯絡，及聯絡之
    內容為何；辛○○就被告甲○○有無參與附表編號11之竊盜
    犯行等情，於本院審理時之供證內容，俱與二人於警詢中之
    供述情詞不符，而證人即共同被告庚○○、辛○○於警詢中
    之供述，乃判斷被告甲○○有無附表編號1 及11竊盜犯行之
    重要依據，自屬證明犯罪事實存否所必要。是其二人於警詢
    時之證述，是否得例外地作為證據使用，其關鍵在於是否具
    有較可信之特別情況。而所謂「較可信之特別情況」係指先
    前陳述之背景情形具有特別情況，而使其較審判中之陳述為
    可信時，即例外地賦予證據能力。至於是否先前陳述之背景
    具有特別情況，則需斟酌個案不同之情形具體認定之。本院
    依下述各節綜合判斷，認共同被告庚○○、辛○○於警詢中
    之陳述具有特別可信之情況：
(一)觀諸渠等警詢筆錄，司法警察開始對之詢問前，已告知其等
    刑事訴訟法第95條之各項權利（警卷第6 頁、偵查卷第74
    頁），由此可知，員警於詢問前已明確告知二人得以拒絕或
    依自由意願而陳述之意思。
(二)共同被告庚○○自始均未抗辯其警詢筆錄之任意性，且被告
    甲○○之選任辯護人許哲嘉律師經拷具庚○○警詢錄音帶勘
    驗後，對庚○○警詢筆錄之任意性亦未有所爭執（見本院94
    年9 月7 日審判筆錄第4 頁），足徵共同被告庚○○警詢筆
    錄係在其自由意志下之陳述。又共同被告辛○○於本院審理
    時亦自承警詢筆錄係在其自由意志下所為之陳述（見本院94
    年7 月20日審判筆錄第26頁）。而依經驗法則判斷，證人案
    發時之供述較少權衡利害得失或受他人干預，況證人二人與
    被告甲○○並無任何仇怨嫌隙，證人二人實無設詞誣陷被告
    之動機存在。
  綜上，足認渠二人於警詢中之陳述具有特別可信之情況，且為
  證明犯罪事實存否所必要，本院因認具有證據能力。
貳、實體部分
一、被告丁○○部分
    訊據被告丁○○對於附表編號1 所列之事實固不否認，然辯
    稱：伊當時僅有牙保贓物之故意，並非竊盜之犯意云云。惟
    查：
(一)編號1 所示自小客車，係由未○○把風，庚○○持自備鑰匙
    下手行竊之事實，已據共同被告未○○、庚○○於本院審理
    中供承不諱，核與被害人子○○指述之失竊情節相符，並有
    車籍作業系統─查詢認可資料、車輛尋獲電腦輸入單及贓物
    認領保管收據各1 紙附卷可憑。公訴人於起訴事實雖敘及庚○○係以螺絲起子下手行竊云云，然為被告庚○○於本院審
    理時所否認，被告庚○○於警詢中均未提及其用何物行竊（
    見警卷第6 至12頁；偵查卷第71至73頁），偵查中則供稱：
    （問：你都用何工具偷車？）自備的鑰匙等語（見偵查卷第
    46 頁）， 而被害人子○○於警詢中亦未提及其車輛有被破
    壞之情形（警卷第96、97頁），且共同被告未○○於偵查中
    供稱：「他 (指庚○○）都用電門去偷，還有一種我沒有看
    過，有時他也帶鑰匙去偷」等語（見偵查卷第49頁），亦未
    提及被告庚○○係以螺絲起子下手行竊，是依卷內事證尚無
    足證明被告庚○○係以螺絲起子為行竊工具，本諸「罪疑惟
    輕」之法則，法院自應為有利於被告之認定，起訴事實此部
    分應予變更。
(二)被告丁○○於警詢時供稱：綽號「和尚」的友人打電話給我
    ，表示他的朋友要一台車子，當時我正在午○○車上，當場
    即向葉某表示有朋友需要一部車，你或你朋友是否有辦法可
    以弄一台，午○○表示有，隨即午○○即以電話聯絡，然後
    我與午○○北上回來台中、大里那附近等消息，…等語（見
    警詢錄音譯文第1 至3 頁），核與偵查中供稱：93年11月8
    日一個叫「和尚」的朋友，打電話給我說，可否弄一部車，
    當時午○○跟我在一起，他說有門路，之後就由他去聯絡朋
    友偷車等語（見偵查卷第58頁）相符，而所謂「弄」一部車
    ，由上開供述，明顯即知係要找人去偷一部車。
(三)共同被告午○○於本院審理時雖供證：當時丁○○在伊車上
    ，說有朋友急著要買車，看伊有無朋友急著要賣車的，買主
    願意出新台幣（下同）3 萬元，言明愈快愈好，伊等找到愈
    便宜的車賺愈多等語（見本院94年7 月20日審判筆錄第11、
    12頁），然所謂的「便宜車」，由買主僅願以顯不相當之3
    萬元價格購買，且均未言及如何辦理過戶事宜等情觀之，渠
    二人應明知買主係欲購買贓車。況共同被告午○○於本院審
    理時亦供證：編號1 所示車輛，是庚○○等人交予伊的第3
    輛車，前2 台均因故障而退貨，第2 台車起伊即直接要庚○○等人去偷，當時丁○○就在附近，並未表示任何意見等語
    （見同上筆錄第17至19頁)， 足見丁○○對午○○指揮庚○○等人行竊編號1 車輛之行為，不僅有所認知，且包含在其
    犯意聯絡之內。
(四)按以自己共同犯罪之意思，參與實施犯罪構成要件以外之行
    為，或以自己共同犯罪之意思，事先同謀，而由其中一部分
    人實施犯罪之行為者，均為共同正犯，司法院大法官會議釋
    字第109 號解釋著有明文。由上述之犯罪事實觀之，被告丁○○、午○○實居於主導地位，渠二人接獲有人欲購買贓車
    之訊息後，即由甲○○介紹庚○○，再指使庚○○、未○○
    二人下手行竊，得手後由丁○○負責銷贓，被告丁○○顯係
    以共同竊盜之犯意，事先同謀，再由其中一部分人下手實施
    竊盜行為，依上開大法官會議解釋意旨，被告丁○○顯係竊
    盜罪之共同正犯無訛，不能以其僅負責銷贓，即謂其係犯牙
    保贓物罪，而非竊盜罪之共同正犯。
  綜上，被告丁○○所辯，洵屬卸責之詞，自不足採。
二、被告甲○○部分
    訊據被告甲○○矢口否認有附表編號1 及11之竊盜犯行，辯
    稱：編號1 部分，是午○○打電話問我有無便宜的車要賣，
    我想到庚○○有一台釷星的車要賣，就打電話給庚○○，請
    庚○○自己跟午○○聯絡，並沒有共謀竊盜；編號11部分，
    我載辛○○到現場附近，我就離開，後來辛○○拿輪胎及音
    響給我抵債，才告知我那天辛○○是去偷車云云。惟查：
(一)共同被告庚○○於警詢中供證：93年11月8 日16時，於台中
    縣清水鎮「清允汽車修配廠」（甲○○與其友人共同投資開
    設），甲○○接完一通電話後，向我表示有一位友人需要竊
    取一部汽車，代價為8 千元，問我願不願意做，我請他再打
    電話給該名友人，價錢是否可以提高為1 萬元，該名友人表
    示可以接受，我即搭乘未○○的車前往台中市西屯區尋找下
    手目標等語（見警卷第9 頁），共同被告午○○於審理中亦
    供證：庚○○是透過甲○○才認識的等語，足見甲○○於編
    號1 之竊盜犯行中，係居於穿針引線的地位，苟其無竊盜之
    共同犯意聯絡，何以就此部分避重就輕？益徵其乃畏罪情虛
    之舉。至共同被告庚○○於本院審理中附和被告甲○○之辯
    詞，證稱：甲○○知道我有一部釷星的車子要賣，所以打電
    話給我，說他朋友要買車，留電話給我叫我打電話給他朋友
    ，我電話通知午○○，說是釷星的車子，他們就說這種車子
    毛病多不要云云（見本院94年9 月7 日審判筆錄第7 、12頁
    ），然核與其於警詢中之供證情詞不符，且共同被告午○○
    於本院審理中亦未供證庚○○與其聯絡時有提到賣釷星車子
    乙事（見本院94年7 月20日審判筆錄第5 至20頁），足徵其
    上開審理中所證，洵屬迴護被告甲○○之詞，不足採信。
(二)被告甲○○於偵查中亦向承辦檢察官認罪，而承認有共同竊
    盜OK-6591 號自小客車等情（見偵查卷第107 頁），核與共
    同被告辛○○於警詢中供證：當時甲○○載我一同前往太平
    市尋找行竊目標，於上開時間發現OK-6591 號自小客車停放
    在路旁，即由甲○○把風，由我下手行竊該部自小客車等語
    （見偵查卷第74、75頁）相符，該次偵查庭被告甲○○之選
    任辯護人許哲嘉律師亦在場，為許律師於審理中所自承，並
    有偵查筆錄附卷可憑，衡情被告甲○○於認罪前應有與選任
    辯護人討論，並經過深思熟慮，不可能有虛偽自白之情事。
    又該OK-6591 號自小客車係己○○○所有，於編號11所示時
    地失竊一情，業據被害人己○○○負責人張綾於警詢中指述
    明確，並有車輛尋獲電腦輸入單1 紙附卷足稽，被告甲○○
    有此部分共同竊盜犯行，堪予認定。至共同被告辛○○於本
    院審理中供證：我是叫甲○○載我去，叫他在旁邊等我，他
    不知道我要去偷云云，核與其於警詢中之供證及被告甲○○
    於偵查中之自白情詞不符，亦屬迴護被告甲○○之供證，洵
    不足取。
三、被告午○○部分
    訊據被告午○○對於附表編號1 、6 之竊盜犯行供承不諱，
    核與共同被告庚○○、未○○、辛○○於偵查、本院審理中
    供證之情詞及被害人子○○於警詢中指述之失竊情節相符，
    並有車籍作業系統─查詢認可資料2 紙、車輛尋獲電腦輸入
    單及贓物認領保管收據各1 紙附卷可憑。事證明確，被告午
    ○○犯行堪予認定。
四、被告庚○○、未○○部分
    訊據被告庚○○、未○○對於附表編號1 至3 之竊盜犯行供
    承不諱，互核渠二人供述情詞一致，且與共同被告午○○之
    供證情詞及被害人子○○於警詢中指述之失竊情節相符；另
    訊之被告庚○○對於附表編號4 、5 及12之竊盜犯行亦供認
    不諱，編號12部分並據共同被告未○○於警詢中供證明確。
    又上開犯行並有車籍作業系統─查詢認可資料5 紙、車輛尋
    獲電腦輸入單、贓物認領保管收據各1 紙附卷可稽及電動腳
    踏車1 台扣案可佐。事證明確，被告庚○○、未○○犯行均
    堪認定。至公訴事實附表編號1 至5 部分均載明被告庚○○
    係持螺絲起子下手行竊云云，然如上開被告丁○○部分理由
     ( 一)中所述，依卷內事證尚無足證明被告庚○○係以螺絲
    起子作為行竊工具，本諸「罪疑惟輕」之法則，法院自應為
    有利於被告之認定，起訴事實此部分應予變更。
五、被告戊○○部分
    訊之被告戊○○對於上開連續故買贓物之犯行供承不諱，核
    與共同被告庚○○、未○○、甲○○供證之情詞相符，事證
    明確，犯行亦堪認定。
六、核被告丁○○附表編號一所為；被告未○○附表編號一至三
    所為；被告庚○○附表編號一至五及編號十二所為，均係犯
    刑法第320 條第1 項之普通竊盜罪，公訴人認被告丁○○係
    犯刑法第349 條第2 項之牙保贓物罪，被告庚○○、未○○
    係犯刑法第321 條第1 項第3 款之加重竊盜罪，均容有誤會
    ，惟因基本社會事實同一，起訴法條應予變更；被告午○○
    附表編號一所為，係犯刑法第320 條第1 項之普通竊盜罪，
    編號六所為，係犯同法第321 條第1 項第3 款之攜帶兇器竊
    盜罪（按螺絲起子材質堅硬，客觀上足以對人之生命、身體
    構成安全上之威脅，係屬兇器）；被告甲○○附表編號一所
    為，係犯刑法第320 條第1 項之普通竊盜罪，編號十一所為
    ，係犯同法第321 條第1 項第3 款之攜帶兇器竊盜罪 (按Ｔ
    型扳手客觀上具有危險性，亦屬兇器）；被告戊○○所為，
    係犯刑法第349 條第2 項之故買贓物罪。被告未○○上開3
    次竊盜犯行、庚○○上開6 次竊盜犯行，時間緊接，犯罪構
    成要件相同，顯係基於概括犯意反覆為之，均應依連續犯規
    定論以一普通竊盜罪，並加重其刑；被告午○○、甲○○上
    開2 次竊盜犯行，時間緊接，犯罪構成要件相同，顯係基於
    概括犯意反覆為之，亦均應依連續犯規定論以一攜帶兇器竊
    盜罪，並加重其刑。被告戊○○上開2 次故買贓物犯行，時
    間緊接，犯罪構成要件相同，顯係基於概括犯意反覆為之，
    亦應依連續犯規定論以一故買贓物罪，並加重其刑。附表編
    號一部分，被告丁○○、午○○、甲○○、庚○○、未○○
    間；編號二、三部分，被告庚○○、未○○間；編號六、十
    一，被告午○○、甲○○分別與辛○○間，有犯意聯絡及行
    為分擔，皆為共同正犯。再被告丁○○曾於90年間因竊盜案
    件，經臺灣高等法院台中分院判處有期徒刑1 年6 月確定，
    甫於92年5 月27日縮刑期滿執行完畢；午○○曾於91年間因
    竊盜案件，經臺灣高等法院台中分院判處有期徒刑8 月確定
    ，甫於92年3 月3 日縮刑期滿執行完畢；庚○○曾於92年間
    因竊盜及違反毒品危害防制條例案件，經臺灣臺中地方法院
    合併定應執行刑為有期徒刑2 年1 月，於93年10月7 日縮刑
    期滿執行完畢；未○○曾於87年間因搶奪案件，經臺灣彰化
    地方法院判處有期徒刑1 年，緩刑5 年，嗣因另案撤銷緩刑
    ，甫於91年5 月27日縮刑期滿執行完畢，有台灣高等法院上
    開被告前案紀錄表附卷足稽，渠等於有期徒刑執行完畢五年
    內再犯本件有期徒刑以上之罪，就丁○○、午○○、庚○○
    、未○○等人均應依累犯規定加重其刑，被告午○○、庚○○、未○○部分並依法遞加重之。爰審酌被告等人均年青力
    壯，不思以正途謀取錢財，竟下手行竊他人車輛，並予以賤
    賣得財，被告戊○○且予以買贓，提供銷贓管道，均嚴重侵
    害他人財產法益，復考量被告丁○○坦承部分犯行，被告午
    ○○、庚○○、未○○、戊○○坦認全部犯行，被告甲○○
    則否認犯行及渠等前科素行、犯罪情節等一切情狀，分別量
    處如主文所示之刑，並就被告戊○○部分諭知易科罰金之折
    算標準。
參、退併辦部分
一、公訴意旨另以：被告庚○○另基於上開意圖為自己不法所有
    之概括犯意，連續於： (一)94 年7 月23日1 時許，在台中
    縣太平市○○○ 街68號前，以自備鑰匙啟動電源方式，竊取
    何啟耀所有車號NQR-768 機車，得手後供己騎用； (二)94
    年7 月25日7 時許，在台中市○○○○ 街98號前，以同一手
    法，竊取王文玲所有車號XH9-003 號機車，得手後供己騎用
    ； (三)94 年7 月29日6 時許，在台中市○區○○路2 段23
    之2 號，以自備鑰匙發動引擎方式，竊得李元亨所有車號
    7637-DJ 自小客車供己使用； (四)94 年8 月1 日6 時許，
    在台中縣新社鄉○○街○ 段45巷29號，以自備扳手竊取蔡天
    財所有車號W9-3242 號車牌2 面，得手後，改懸掛在上開竊
    得之自小客車上使用，因認被告涉犯連續竊盜犯行，而與本
    案有連續犯之裁判上一罪關係，爰依法請求併案審理云云。
二、按連續犯之所謂出於概括犯意，必須其多次犯罪行為自始均
    在一個預定犯罪計劃以內，出於主觀上始終同一犯意之進行
    ，若中途另有新犯意發生，縱所犯為同一罪名，究非連續其
    初發的意思，即不能成立連續犯，最高法院著有70年台上字
    第6296號判例可資參照。本件併案犯罪事實係自94年7 月23
    日起，距本案最後犯罪事實94年1 月26日，已相隔約6 個月
    之久，且被告庚○○因本案犯罪事實曾經羈押1 個多月（94
    年2 月1 日起至同年3 月10日止），是併案事實與本案犯罪
    事實亦難認係在一個預定犯罪計劃以內，主觀上出於概括犯
    意而進行，況被告庚○○於本院審理時亦陳明：會再犯上開
    竊盜案件，係因缺乏交通工具，偷來作為代步工具等語，堪
    認其係另行起意行竊，依上開判例意旨，併案事實與本案犯
    罪事實間難成立所謂連續犯之裁判上一罪關係，本院自無從
    併予審究，應退回原承辦檢察官另為適法之處理。
據上論斷，應依刑事訴訟法第299 條第1 項前段、第300 條，刑
法第28條、第56條、第320 條第1 項、第321 條第1 項第3 款、
第349 條第2 項、第47條、第41條第1 項前段，罰金罰鍰提高標
準條例第1條前段、第2條，判決如主文。
本案經檢察官廖椿堅到庭執行職務
中　　華　　民　　國　　94　　年　　9 　　月　　21　　日
              刑事第六庭 審判長 法  官  趙家光
                                法  官  林俊良
                                法  官  蔡世芳
以上正本證明與原本無異。
如不服本判決，應於判決送達後10日內，向本院提出上訴狀。（
須附繕本）
                                書記官　蕭應欽
中　　華　　民　　國　　94　　年　　9 　　月　　21　　日
附錄本案論罪科刑條文
中華民國刑法第320條第1項
意圖為自己或第三人不法之所有，而竊取他人之動產者，為竊盜
罪，處 5 年以下有期徒刑、拘役或 500 元以下罰金。
中華民國刑法第321條第1項第3款
犯竊盜罪而有左列情形之一者，處 6 月以上、 5 年以下有期徒
刑：
三  攜帶兇器而犯之者。
中華民國刑法第349條第2項
搬運、寄藏、故買贓物或為牙保者，處 5 年以下有期徒刑、拘役
或科或併科 1 千元以下罰金。
附表      94年度易字第114號
┌──┬───┬────┬──────┬─────────┬───┬────┬─────┐
│編號│被  告│犯罪時間│犯 罪 地 點 │犯   罪   方   式 │被害人│贓   物 │ 備    註 │
│    │      │（民國）│            │                  │      │        │ 價    值 │
│    │      │        │            │                  │      │        │（新台幣）│
├──┼───┼────┼──────┼─────────┼───┼────┼─────┤
│ 一 │庚○○│93年11月│台中縣太平市│緣於93年11月8 日17│子○○│LM－1690│業由警方尋│
│    │未○○│8 日23時│長億4 街21巷│時許綽號「和尚」之│      │號自小客│獲發還    │
│    │午○○│許      │1 號        │不詳姓名男子打電話│      │車乙部  │          │
│    │丁○○│        │            │向丁○○詢問有無贓│      │        │          │
│    │甲○○│        │            │車要出售，丁○○轉│      │        │          │
│    │      │        │            │向同車之友人午○○│      │        │          │
│    │      │        │            │詢問，嗣由午○○以│      │        │          │
│    │      │        │            │電話向甲○○詢問，│      │        │          │
│    │      │        │            │甲○○介紹庚○○予│      │        │          │
│    │      │        │            │午○○等人，旋由江│      │        │          │
│    │      │        │            │煥棋、午○○、王誌│      │        │          │
│    │      │        │            │豪、庚○○、未○○│      │        │          │
│    │      │        │            │共同基於意圖為自己│      │        │          │
│    │      │        │            │不法所有之犯意聯絡│      │        │          │
│    │      │        │            │，由未○○開車載林│      │        │          │
│    │      │        │            │科宏至犯罪地點，再│      │        │          │
│    │      │        │            │由未○○把風，林科│      │        │          │
│    │      │        │            │宏以自備鑰匙 (未扣│      │        │          │
│    │      │        │            │案)行 竊得手後，交│      │        │          │
│    │      │        │            │丁○○出售予王谷龍│      │        │          │
│    │      │        │            │、陳良彬          │      │        │          │
├──┼───┼────┼──────┼─────────┼───┼────┼─────┤
│ 二 │庚○○│93年11月│台中縣大里市│未○○開車載庚○○│癸○○│RO－5781│          │
│    │未○○│30日7 時│大元路64號  │至犯罪地點，由劉志│      │號自小客│          │
│    │      │許      │            │民把風，庚○○持自│      │車乙部  │          │
│    │      │        │            │備鑰匙(未扣案)行竊│      │        │          │
│    │      │        │            │                  │      │        │          │
├──┼───┼────┼──────┼─────────┼───┼────┼─────┤
│ 三 │庚○○│93年11月│台中縣大里市│未○○開車載庚○○│丑○○│7898－HZ│          │
│    │未○○│6 日8 時│中興路1 段2 │至犯罪地點，由劉志│      │號自小客│          │
│    │      │許      │巷159 弄2 號│民把風，庚○○持自│      │車乙部  │          │
│    │      │        │            │備鑰匙(未扣案)行竊│      │        │          │
├──┼───┼────┼──────┼─────────┼───┼────┼─────┤
│ 四 │庚○○│93年11月│台中縣大里市│庚○○持自備鑰匙 (│壬○○│MO－2529│業已尋獲發│
│    │      │8 日6 時│西榮里東明路│未扣案) 獨自行竊  │      │號自小客│還        │
│    │      │許      │與西榮路口  │                  │      │車乙部  │          │
├──┼───┼────┼──────┼─────────┼───┼────┼─────┤
│ 五 │庚○○│93年10月│台中縣大里市│庚○○持自備鑰匙 (│丙○○│7V－8329│          │
│    │      │18日22時│瑞城里塗城路│未扣案) 獨自行竊  │      │號自小客│          │
│    │      │許      │250 號對面  │                  │      │車乙部  │          │
├──┼───┼────┼──────┼─────────┼───┼────┼─────┤
│ 六 │辛○○│94年1 月│台中縣太平市│二人共謀後，推由侯│卯○○│0906－LM│          │
│    │午○○│4 日5 、│新坪里樹孝路│佳宏持螺絲起子 (未│      │號自小客│          │
│    │      │6 時許  │427 號      │扣案)行 竊後將該車│      │車乙部  │          │
│    │      │        │            │交午○○          │      │        │          │
├──┼───┼────┼──────┼─────────┼───┼────┼─────┤
│ 七 │辛○○│94年1 月│台中市西屯區│辛○○持Ｔ型扳手獨│巳○○│2V－0653│業已尋獲發│
│    │      │19日17時│文心路與櫻花│自行竊            │      │號自小客│還        │
│    │      │許      │路口        │                  │      │車乙部  │          │
├──┼───┼────┼──────┼─────────┼───┼────┼─────┤
│ 八 │辛○○│94年1 月│台中縣大里市│辛○○持Ｔ型扳手獨│乙  ○│NZ－8191│          │
│    │      │5 日6 時│國光里德芳路│自行竊            │      │號自小客│          │
│    │      │許      │1 段318 號  │                  │      │車乙部  │          │
├──┼───┼────┼──────┼─────────┼───┼────┼─────┤
│ 九 │辛○○│93年12月│台中縣大里市│辛○○持Ｔ型扳手獨│辰○○│2J－7635│          │
│    │      │7 日6 時│大元里元堤路│自行竊            │      │號自小客│          │
│    │      │許      │1 段1016號前│                  │      │車乙部  │          │
├──┼───┼────┼──────┼─────────┼───┼────┼─────┤
│ 十 │辛○○│93年10月│台中縣霧峰鄉│辛○○持Ｔ型扳手獨│寅○○│W8－3837│業已尋獲發│
│    │      │19日10時│吉嶺村吉峰路│自行竊            │      │號自小客│還        │
│    │      │許      │216 號前    │                  │      │車乙部  │          │
├──┼───┼────┼──────┼─────────┼───┼────┼─────┤
│ 十一 │辛○○│93年10月│台中縣太平市│由甲○○開車載侯佳│和泰花│OK－6591│業已尋獲發│
│    │甲○○│17日21時│中平路26巷  │宏至現場，辛○○持│坊（張│號自小客│還        │
│    │      │許      │17 弄68 號  │Ｔ型扳手 (未扣案) │綾）  │車乙部  │          │
│    │      │        │            │下手行竊          │      │        │          │
├──┼───┼────┼──────┼─────────┼───┼────┼─────┤
│ 十二 │庚○○│94年1 月│台中縣太平市│庚○○獨自徒手行竊│待  查│電動腳踏│已尋獲扣案│
│    │      │26日22時│坪林派出所旁│                  │      │車乙輛  │          │
│    │      │許      │隔街巷內    │                  │      │        │          │
└──┴───┴────┴──────┴─────────┴───┴────┴─────┘
